# Zdanovitch Nikita Desarrollador de Software

Domicilio: Condarco 3193 • Capital Federal, Villa del Parque

Nacionalidad: Ruso • Estado civil: Soltero sin hijos Teléfono: 15-2403-9260 • Mail: nzdanovitch@gmail.com

#### Resumen

tación de la Facultad de Ciencias Exactas y Naturales de la UBA. Cuento con 3 años de experiencia en el campo de IT centrado en el desarrollo de software. Estoy constantemente buscando problemas para tener excusas para no dormir y poder resolverlos mientras tanto,

Estudiante de Licenciatura en Ciencias de la Compu- así como también pasarme horas probando tecnologías nuevas. Me interesa el ámbito de R&D como también el de desarrollo de videojuegos, las cuales son cosas a las que les suelo dedicar mi tiempo libre y me gustaría dedicarme profesionalmente.

#### Conocimientos

Especializado en: Programación en C#, Pyhton y Javascript. Diseño e implementación de software. Sistemas

operativos linux. Virtualización e integración continua. **Con experiencia en:** Programación en C/C++, Haxe, PHP, Node, Haskell y Java. LATEX. Desarrollo de juegos en Construct2, Unity y Godot Engine. Desarrollo de frontend web en HTML5, CSS, Less/Sass, JQuery, Ember.js, Meteor.js. Bases de datos MySql/SqlServer y MongoDb.

Idiomas: Español (nativo), Ruso (nativo) e Ingles (intermedio).

#### Formación académica

Facultad de Ciencias Exactas y Naturales de la UBA Licenciatura en Ciencias de la Computación Ciclo Básico Común	2013 – Hoy 2012 – 2013
Escuela Técnica Nº1 "Otto Krause"  Especialidad Electrónica	2009 – 2012
Escuela Técnica Nº25 "Fray Luis Beltran" Ciclo Básico	2006 – 2009
Cursos	
Protegiendo la confidencialidad e integridad de datos en la web:	
Construcción segura de páginas y servidores web	2015
ECI, dictado en la Facultad de Ciencias Exactas de la UBA	
Métodos actuales en machine learning	2014
ECI, dictado en la Facultad de Ciencias Exactas de la UBA	
<b>Graph-based Representation and Reasoning in Artificial Intelligence</b> ECI, dictado en la Facultad de Ciencias Exactas de la UBA	2013
<b>Curso de programación en Java</b> Programa Nativos Digitales - Dictado en la ET Nº1 "Otto Krause"	2012

### Experiencia laboral

Trocafone S.A.

Full Stack Developer

2016 - Hoy

Desarrollo de la plataforma de uno de los e-commerce más exitosos de Brasil. Usando un amplio stack cloud con tecnologías como Python, PHP, Node y Docker

Infobiz S.A.

Desarrollador de Software

2013 - 2016

Desarrollo de software para sistema de juegos de video lotería utilizando tecnologías .Net/Mono y HTML5

Exo S.A.

Desarrollador de Software Junior

2013

**Urban Technologies** 

**Desarrollador Freelance** 

2013

Sistema de gestión de turnos para filas y salas de espera en Python e interfaz web HTML5

## Experiencias y projectos

Nirvana Sky

Videojuego mobile para la Global Game Jam

Enero 2016 - Hoy

Desarrollado en 48 con el tema "Ritual". Actualmente en desarrollo.

Triple Quest

Videojuego mobile para la Global Game Jam

Enero 2015

Desarrollado en 48 con el tema "What do we do now?"

Olimpiada Nacional de Electrónica y Telecomunicaciones **Medalla de oro en competencia teórica** 

Octubre 2012

En las categorías grupal e individual – Dictada en la Universidad Blas Pascal, Córdoba